---
title: "____"
author: "___, ___, ___, ___"
format:
  html:
    code-fold: true
    code-tools: true
    toc: true
editor: visual
lang: fr
bibliography: biblio.bib
---

<!--# Ceci est un commentaire. -->

<!--% Ceci est une consigne. Ne jamais modifier ni déplacer les consignes dans le document ! -->

<!--% Complétez le titre et le nom des auteurs (auteur1, auteur2, auteur3 et auteur 4) dans l'entête YAML.-->

## Introduction et but

<!--% Rédigez une courte introduction de 3 ou 5 phrases concernant vos données et une phrase pour le but du travail. Vous pouvez citer la bibliographie en utilisant le formatage Markdown ad hoc et en incluant votre référence au format bibtex dans le fichier references.bib. -->

... Introduction et but...

## Matériel et méthodes

<!--% Indiquez ici d'où viennent les données et aussi quel logiciel (et version) vous utilisez pour les analyses. Inspirez-vous des projets réalisés lors du premier module de SDD II. -->

...Matériel et méthodes...

## Analyses

```{r setup, include=FALSE}
# Nécessaire pour les tests SDD, ne pas utiliser dans un "vrai" projet
if (!"tools:tests" %in% search())
  source(here::here("tests/tools_tests.R"), attach(NULL, name = "tools:tests"))
# Configuration de l'environnement
```

<!--% Importez les données que vous préalablement nettoyée, remaniée et labélisée dans le script R nommé `import.R`. -->

```{r import}
# Lecture des données
___ <- ___
# Tableau des premières et dernières lignes
tabularise$headtail(___)
```

### Description des données

<!--% Chaque étudiant réalise et interprète un graphique pertinent. Graphique et interprétation de l'étudiant #1 ci-dessous. -->

```{r chart1}

```

... interprétation #1...

<!--% Graphique et interprétation de l'étudiant #2 ci-dessous. -->

```{r chart2}

```

... interprétation #2...

<!--% Graphique et interprétation de l'étudiant #3 ci-dessous. -->

```{r chart3}

```

... interprétation #3...

<!--% Graphique et interprétation de l'étudiant #4 ci-dessous. -->

```{r chart4}

```

... interprétation #4...

<!--% Graphique et interprétation de l'étudiant #5 ci-dessous(effacez cette section si vous n'êtes que quatre). -->

```{r chart5}

```

... interprétation #5...

### Modélisation

<!--% Chaque modèle doit être décrit à l'aide d'un graphique et d'un tableau résumant le modèle. Les équations paramétrées de tous les modèles doivent être proposées. L'analyse des résidus doit être réalisée pour chaque modèle. -->

#### Modélisation via la régression linéaire simple, multiple et polynomiale

<!--% Proposez un modèle par étudiant dans cette section.-->

#### Modélisation via le modèle linéaire

<!--% Proposez un modèle par étudiant dans cette section.-->

#### Modélisation via le modèle linéaire généralisé.

<!--% Proposez un modèle par étudiant dans cette section.-->

## Conclusions

<!--% Lorsque toutes les analyses sont réalisées, terminez ce bloc-notes avec 5 à 10 phrases de conclusion en rapport avec ce que vous avez observé dans vos analyses. Quels sont les modèles les plus pertinents que vous retenez ? -->

...vos conclusions ici...

## Références

<!--% N'indiquez rien ci-dessous. Quarto se chargera de rajouter vos références bibliographiques automatiquement. -->
